【裁判字號】    92,裁,855
【裁判日期】    920626
【裁判案由】    有關核發證明事務
【裁判全文】
最  高  行  政  法  院  裁  定                    九十二年度裁字第八五五號
    抗  告  人  財團法人基督復臨安息日會台灣區會
    代  表  人  甲○○
    相  對  人  臺北縣新店市公所
    代  表  人  乙○○
右抗告人因與相對人臺北縣新店市公所間有關核發證明事務事件，對於中華民國九十
一年六月六日臺北高等行政法院九十年度訴字第二九七九號裁定提起抗告，本院裁定
如左︰
    主  文
抗告駁回。
抗告訴訟費用由抗告人負擔。
    理  由
按抗告法院認抗告為不合法或無理由者，應為駁回抗告之裁定，行政訴訟法第二百七
十二條準用民事訴訟法第四百九十二條第一項定有明文。次按行政訴訟法第四條第一
項規定：人民因中央或地方機關之違法行政處分，認為損害其權利或法律上之利益，
經依訴願法提起訴願而不服其決定者，得向高等行政法院提起撤銷訴訟。而此所謂行
政處分，依訴願法第三條第一項規定係指中央或地方機關就公法上具體事件所為之決
定或其他公權力措施而對外直接發生法律效果之單方行政行為而言。再按人民因中央
或地方機關對其依法申請之案件，予以駁回，認為其權利或法律上利益受損害者，經
依訴願程序後，得向高等行政法院提起請求該機關應為行政處分或特定內容之行政處
分之訴訟，同法第五條第二項亦有明文。本件抗告人因有關核發證明事務事件不服相
對人八十九年五月二日北縣店工地字第一五五八六號函，提起訴願。經查該函係就抗
告人八十九年四月二十四日八九曜律字第○二八號函為答復，而抗告人上開函主旨明
載：「謹代理財團法人基督復臨安息日會台灣區會向貴所函詢：該會所有座落於新店
市○○段八二六、八八一地號土地暨新店市○○段第六七九地號土地，是否為公共設
施保留地？如上開三筆土地確為公共設施保留地者，請貴所惠予發給公共設施保留地
證明書為荷。」等語，而相對人上開復函說明二明載：「經查座落本市○○段八二六
、八八一地號土地暨大豐段六七九地號土地使用分區○道路用地，曾經本所協議價購
徵收在案，係屬於公共設施用地，請勿再做他項處理，以免觸法。」等語，是相對人
上開復函顯係針對抗告人所詢系爭地是否公共設施保留地一節，明確答復係公共設施
用地，而非公共設施保留地，並未對外發生准駁之法律上效果，即難謂具行政處分性
質。訴願決定以上開函非屬行政處分，不予受理，即無不合。至抗告人函請核發公共
設施保留地證明書之請求，係以系爭地若為公共設施保留地為前提，茲相對人答復系
爭地非公共設施保留地，自無核發公共設施保留地證明書可言，抗告人請求相對人核
發證明書之前提條件並不存在。從而，相對人既未對抗告人申請之案件，予以准駁，
則抗告人遽行起訴請求相對人應核發新店市○○段第八二六、八八一地號土地之公共
設施保留地證明書予抗告人，揆之首揭說明，亦非適法。原審因而駁回抗告人於原審
之訴，經核並無違誤。抗告意旨仍執陳詞，主張相對人八十九年五月二日北縣站工地
字第一五五八六號復函，應屬行政處分，本件應為實體審查云云，要屬其個人法律上
之主觀見解，難予憑取，其抗告非有理由，應予駁回。
依行政訴訟法第二百七十二條、第一百零四條、民事訴訟法第四百九十二條第一項、
第九十五條、第七十八條，裁定如主文。
中    華    民    國    九十二      年      六        月    二十六      日
                    最 高 行 政 法 院  第 五 庭
                                審 判 長 法  官      徐  樹  海
                                         法  官      黃  璽  君
                                         法  官      鄭  淑  貞
                                         法  官      林  家  惠
                                         法  官      林  茂  權
右  正  本  證  明  與  原  本  無  異
                                         法院書記官  陳  盛  信
中    華    民    國    九十二      年      六        月    二十六      日


司法院資訊處製作；財團法人民間司法改革基金會備份。
